【裁判字號】    95,聲再,24
【裁判日期】    951229
【裁判案由】    聲請法官迴避
【裁判全文】
臺灣高等法院臺中分院民事裁定          95年度聲再字第24號
聲  請  人  甲○○
上列聲請人與相對人財團法人基督教神召會福音傳播協會間聲請
法官迴避事件，聲請人對於中華民國95年8月7日本院95年度聲再
字第15號裁定，聲請再審，本院裁定如下：
      主      文
聲請駁回。
聲請訴訟費用由聲請人負擔。
      理      由
一、本件聲請人主張本院95年度聲再字第15號確定裁定（下稱原
    確定裁定）有民事訴訟法第四百九十六條第一項第一款適用
    法規顯有錯誤及第四百九十七條就足影響判決之重要證物漏
    未斟酌之情形，對之聲請再審。係以：於台灣台中地方法院
    80年度訴字第1680號損害賠償事件，該事件訴訟標的金額為
    110萬元，依民事訴訟法施行法第八條規定，為依上訴第三
    審利益數額增加前之法令許上訴第三審法院之案件，故本件
    應由第三審法院終結；該損害賠償事件，對造虛構「朱子芬
    律師」為訴訟代理人，未依民事訴訟法第四十九條補正，及
    未依同法第六十八條裁定禁止代理，為不合法。另對於聲請
    人主張台灣台中地方法院80年度訴字第1680號確定判決之訴
    訟程序中，被告訴訟代理人朱子芬律師為司法黃牛假冒者，
    採為判決基礎之證據係偽造者，原確定裁定之法官拒絕依法
    裁判認定等語。
二、按對確定裁定聲請再審，應依民事訴訟法第五百零七條準用
    第五百零一條第一項第四款規定表明再審理由，此為必須具
    備之程式。所謂表明再審理由，必須指明確定裁定有如何合
    於法定再審事由之具體情事，始為相當；倘僅泛言有何條款
    之再審事由，而無具體情事者，尚難謂已合法表明再審理由
    。又未合法表明再審事由之具體情事，乃不合法定程式，為
    無再審之事由，法院無庸命其補正，應以裁定駁回之（最高
    法院61年台再字第137號判例參照）。經查：
  (一)聲請人係對原確定裁定聲請再審，自應指明原確定裁定有如
    何合於法定再審事由之具體情事始為相當，且再審理由之陳
    述，當屬對法院本次審理事件、對象範圍內之具體論述，若
    所表明再審事由業已溢脫出裁判審理範圍，非該次法院所能
    審理對象者，亦難謂再審聲請為合法。聲請人係針對台灣台
    中地方法院80年度訴字第1680號確定判決加以指摘，而原確
    定裁定之相對人並未委任朱子芬為訴訟代理人，再審原告所
    指摘顯非敘明原確定裁定有何法定再審事由之具體情形，揆
    諸前開說明，其再審之聲請即不合法。又聲請人亦未指明原
    確定裁定，有何足以影響判決之重要證物漏未斟酌之情形，
    其對之聲請再審，亦不合法。
  (二)又民事訴訟法第四百六十六條第一項所定得上訴第三審之利
    益額數，業經司法院依同條第三項以命令自民國91年2月8日
    起增加至150萬元，本件原確定裁定係於前開上訴第三審利
    益額數增加後之95 年8月7日所為，因聲請人與相對人間台
    中地方法院80年度訴字第1680號損害賠償事件訴訟標的金額
    僅為110萬元，並未逾150萬元，依民事訴訟法第四百八十四
    條第一項前段規定，自不得上訴、抗告至第三審法院，是聲
    請人主張本件應由第三審法院終結，於法無據，併此敘明。
三、據上論結，本件聲請為不合法。依民事訴訟法第五百零七條
    、第五百零二條第一項、第九十五條、第七十八條，裁定如
    主文。
中    華    民    國    95    年    12    月    29    日
                      民事第一庭審判長法  官  吳火川
                                      法  官  陳繼先
                                      法  官  饒鴻鵬
以上正本係照原本作成。
不得抗告。
                                      書記官  林明冬
中    華    民    國    95    年    12    月    29    日
                                                      Ｈ


司法院資訊處製作；財團法人民間司法改革基金會備份。
